Inventaris van het archief van het klooster van de Heilige Bartholomeus in Jeruzalem
Nationaal Archief, Den Haag
- Financieel beheer., B.
  - Landerijen en huizen., II.
    - Vosmeer., 29.
      - Stukken betreffende de eigendom van zeven percelen land, afkomstig van Ydoens kinderen, Met oudere verkoopakte betreffende een dier percelen d.d.; 1496; 1480; 73.1 - 73.9; 9 charters (waarvan 2 aaneengehecht)
        (reg. nos. 173, 178, 187, 215, 219, 221, 279 en suppl. 11 en 12)
        - 1472 januari 14, 73.1
          173 1472 januari 14
          Schepenen in Vosmaer oorkonden dat Jan Hugen Lenisz. als gemachtigde van Willem Jansz. Breyel heeft gegeven aan de voord van Pier Piersz. 2 1/2 gemet 12 roeden land aldaar.
          Ghedaen int jair ons Heeren dusent vierhondert twee ende tseventich opten XIIIen dach van Januario.
          Oorspr. (Inv. no. 73.1). Met drie schepenzegels in papier genaaid.
          Afschrift in Inv. no. 7 fo. 16 verso.
        - 1472 september 15, 73.2
          178 1472 september 15
          Schepenen in Vosmaer oorkonden dat Huge Jans Piersz. heeft gegeven aan Ydo Ido Jacopsz. 2 gemeten 92 roeden land in de Kerckepolder aldaar.
          Ghedaen int jair ons Heeren dusent vierhondert twee ende tseventich opten vijthiensten dach van Septembri.
          Oorspr. (Inv. no. 73.2). Met drie schepenzegels in papier genaaid.
          Afschrift in Inv. no. 3 fo. 16 verso.
        - 1475, 73.3
          187 1475 januari 17
          Schepenen in Vosmaer oorkonden dat mr. Claes Adriaensz. als gemachtigde van Pier Piersz. heeft gegeven aan Geyle Leynbots weduwe twee percelen land aldaar, groot 5 kwartier en 6 roeden.
          Ghedaen int jair ons Heren dusent vierhondert vijf ende tseventich opten seventhiensten dach in Januario.
          Oorspr. (Inv. no. 73.3). Met drie schepenzegels in papier genaaid.
          Afschrift in Inv. no. 3 fo. XLIX.
          Het opschrift luidt: "littera de XIIII 1/2 gemeten lands prope Tolnis".
        - Twee charters aaneengehecht, 1478, 1479, 73.4, 73.5
          - 1478 augustus 25, aaneengehecht, 73.4
            Supplement 11? 1478 augustus 25
            .
            Oorspr. (Inv. no. 73.4). ?.
          - 1479, aaneengehecht, 73.5
            Supplement 12? 1479 ?
            Oorspr. (Inv. no. 73.5). ?.
        - 1480, 73.6
          215 1480 Juni 11
          Schepenen in Vossemaere oorkonden, dat Willem Pieters Meusz. Heeft getransporteerd aan Ide Jacobsz. 1 ½ gemet land min 2 roeden aldaar in de Kerckenpolder.
          Ghedaen int jaer ons Heeren duisent vierhondert ende tachtich opten elfsten dach in Junius.
          Oorspr. (Inv. no. 73.6). Met drie schepenzegels in papier genaaid.
        - 1481 april 21, 73.7
          219 1481 april 21
          Jacob Florisz., Gillis Pierszoene en Adrieaan Jacobsz., schepenen in Vosmaer, oorkonden dat Faes Matheeusz. en Geylle Romme Jansdr. hebben verkocht aan Ido Jacobsz. de helft van 5 kwartier en de helft van 1 1/2 gemet 36 roeden land in de kerckepolder aldaar.
          Ghedaen int jair ons Heren dusent vierhondert ende een ende tachtich opten eenentwintichsten dach van April.
          Oorspr. (Inv. no. 73.7). Met drie schepenzegels in groene was.
          Afschrift in Inv. no. 7 fo. 17
        - 1481 juli 8, 73.8
          221 1481 juli 8
          Schepenen in Vosmaer oorkonden, dat Cornelis Lenisz. heeft gegeven aan Ido Jacopsz. 3 kwartier land aldaar.
          Ghedaen int jair ons Heren dusent vierhondert ende een ende tachtich opten achtsten dach in Julius.
          Oorspr. (Inv. no. 73.8). Met drie schepenzegels in groene was.
        - 1496, 73.9
          274 1496 December 13
          Schepenen in Vossemaer oorkonden, dat Pieter Ydoensz. voor zich zelf en voor zijn broeders en zusters aan het klooster van de Cathusers buiten Delft heeft getransporteerd zeven percelen land aldaar nl. 2 gemeten 100 roeden in de Scelblock, 1½ gemet in de Kerckenpolder, 200 roeden en 112 roeden op de Maire, 1½ gemet 8 roeden, 1½ gemet 8 roeden en 3½ kwartier vroonland in de Kerckepolder.
          Ind jar ons Heeren dusent vierhondert zes ende tnegentich opten darthiensten dach van December.
          a. Oorspr. (Inv. no. 73.9). Met drie schepenzegels in papier genaaid.
          b. Afschrift in Inv. no. 3 fo. XLVIII.
          In dorso van het oorspr. staat: "Littera de diversis particulis terrarum in Vossemaer habitis ex testamento Yde Jacobi amici nostri specialissimi in Tolnis".
    - Wateringen., 30.
      Zie ook Inv. no. 51.
      - Stukken betreffende de eigendom van 9 morgen 5 hont land, afkomstig van Bartha, weduwe van Heynrick Jansz., Met oudere verkoopakten d.d.; 1503; 1462 en 1466; 74, 74.1, 74.2; 2 charters en 1 stuk
        (reg. nos. 113, 124, 291 en 292)
        - 1462, 74.1
          113 1462 Mei 3
          Cylle Willem Reysters wed. verkoopt aan Heynrick Jansz. ¼ van 19 morgen 4 hont land in Wateringen in het Wilde Weer.
          Gegeven opten derden dach in Meye int jair ons Heren dusent vierhondert twee ende tsestich.
          Oorspr. (Inv. no. 74.1). Met de zegels van Geryt Dircxz., schout van Wateringen, en Jan Claesz., zwager van Cylle voornoemd, in groene was.
        - 1466, 74.2
          124 1466 Februari 15
          Jan Claesz. verkoopt aan Heynrick Jansz. ¾van 19 morgen 4 hont land in Wateringen in het Wilde Weer.
          Opten XVen dach in Februario int jair ons Heren dusent vierhondert vijf ende tsestich na beloop des hoofs van Hollant.
          a. Oorspr. (Inv. no. 74.2). Met de zegels van de oorkonder en van Pieter Gerytsz., schout van Wateringen, in groene was.
          b. Afschrift in Inv. no. 3 fo. LXXXVI verso.
          c. Afschrift in Inv. no. 7 fo. 5.
          In dorso van het oorspr. staat: "Van XIX marghen lants in Waterinc in een campe, gheheeten dat Wilde Weer, ons ghegheven van Barte Heinnreic Jansz. wedewy." Het opschrift boven c. luidt: "Brief van XIX morgen ende vyer hondt landts van de welcke deen helft gegeven is de Catusers ende dander helft sinte Jeronimus collegie binnen Delft."
        - 1503, 74
          291 1503 Januari 27
          De notaris Johannes de Goch instrumenteert, dat Bartha, weduwe van Henricus te Delft, haar testament heeft gemaakt, waarbij zij aan de Karthuizers bij Delft de helft van 19 morgen 4 hont land in Wateringen in het Wilde Weer vermaakt heeft.
          Acta sunt hec.....sub anno indictione mense die hora et pontificatu superius descriptis (anno a nativitate Domini millesimo quingentesimo 3a indictione VIa die vero mensis Januarii die vicesima septima hora 2a post meridiem vel quasi pontificatus sanctissimi in Christo patris et domini nostri domini Alexandri divina providentia pape sexti anno undecimo).
          Afschrift van de notaris J. de Goch op papier (Inv. no. 74). Op hetzelfde blad staat een afschrift van de approbatie door burgemeesters, schepenen en raad van Delft d.d. 1503 Februari 27, welks oorspronkelijk door het oorspronkelijke van dit instrument was gestoken (zie regest no. 292).
          292 1503 Februari 27
          Burgemeesters, schepenen en raad van. Delft ratificeren het instrument d.d. 1503 Januari 27 (zie regest no. 291), waardoor deze brief gestoken is.
          Opten XXVIIen dach in Februario int jair ons Heeren dusent vijfhondert ende twee nae beloop sHoifs van Holland.
          Afschrift van de notaris J. de Goch op papier (Inv. no. 74).
      - Eigendomsbewijs van 15 hont land, afkomstig van Gillis Woutersz., Met oudere verkoopakten d.d.; 1511; 1487 en 1495; 75.1 - 75.3; 3 charters (waarvan 2 getransfigeerd)
        (reg. nos. 251, 267 en 318)
        - 1487, 75.1
          251 1487 November 6
          Jan Huge Willemsz. verkoopt aan Spronck Woutersz. 15 hont land in Wateringhe.
          Gescreven opten VIen dach in Novembri int jair ons Heeren MCCCC zeven ende tachtich.
          Oorspr. (Inv. no. 75.1). Met de zegels van Doman Jansz. en Vranc Geryt Stormsz. in papier genaaid.
        - 1495, getransfigeerd, 75.3
          267 1495 Januari 27
          Spronck Woutersz. verkoopt aan heer Gielis Woutersz., priester, 15 hont land in Wateringe.
          Gedaen opten XXVIIen dach in Januario int jair ons Heeren MCCCC vier ende tnegentich na de loop sHoefs van Hollant.
          a. Oorspr. (Inv. no. 75.3). Met de zegels van Cornelis van Andel Ghijsbrechtsz. en Cornelis Engebrechtsz. in papier genaaid. Met transfix d.d. 1511 Mei 26 (zie regest no. 318).
          b. Afschrift in Inv. no. 3 fo. LXXIX.
        - 1495, getransfigeerd, 75.2
          318 1511 Mei 26
          Jacob Meeman, priester, geeft als executeur testamentair van heer Gillis Woutersz., priester, aan het klooster van St. Bartholomees bij Delft, ter dotatie van een cel, het land, vermeld in de brief d.d. 1495 Januari 27, waardoor deze gestoken is (zie regest no. 267).
          a. Oorspr. (Inv. no. 75.2). Met de zegels van de oorkonder en van Kersten Dirxz. van Alckemade in papier genaaid.
          b. Afschrift in Inv. no. 3 fo. LXXIX verso.
    - Westenrijk., 31.
      - Eigendomsbewijs van 7 3/4 gemet land, afkomstig van Reynier Claesz. van Eten., 1471; 76; 1 charter
        (reg. no. 167)
        167 1471 Mei 10
        Reynier Claesz. van Eten, magister in artibus en licenciaat in de beide rechten, kanunnik van de Ouden Munster te Utrecht en raad van de bisschop, schenkt het klooster van de Karthuizers van St. Bertelmees' dael in Jherusalem bij Delft de helft van 15½ gemet land in Westenrijck aan de heerweg.
        Opten tyenden dach van Meye int jair ons Heeren M°CCCCo een ende tseventich.
        a. Oorspr. (Inv. no. 76). Met het zegel van de oorkonder in papier genaaid.
        b. Afschrift in Inv. no. 3 fo. XLIV verso.
        c. Afschrift in Inv. no. 7 fo. 15 verso.
    - Zouteveen., 32.
      - Stukken betreffende de eigendom en de verhuring van 3 morgen 4 1/2 hont land, afkomstig van Jan Screvelsz., 1471; 77.1, 77.2; 2 charters
        (reg. nos. 168 en 169)
        - 1471, koopakte, 77.1
          168 1471 Mei 16
          Jan Screvelsz. verkoopt aan de Karthusers buiten Delft 3 morgen 4½ hont land op de Zouten Veen.
          Opten XVIen dach in Meye int jair ons Heeren dusent vierhondert een ende tseventich.
          a. Oorspr. (Inv. no. 77.1). Met de zegels van Claes Dammaesz. en Pouwels Pouwelsz. in papier genaaid.
          b. Afschrift in Inv. no. 3 fo. XXIX.
        - 1471, huurakte, 77.2
          169 1471 Mei 16
          Jan Screvelsz. huurt voor 30 jaar van de Karthusers buiten Delft 3 morgen 4½ hont land, die hij hun verkocht heeft.
          Opten XVIen dach in Meye int jair ons Heeren MCCCC een ende tseventich.
          Oorspr. (Inv. no. 77.2). Met de zegels van Claes Dammaesz. en Pouwels Pouwelsz. in papier genaaid.
      - Eigendomsbewijs van 4 hont land, afkomstig van Willem Pietersz., 1535; 78; 1 charter
        (reg. no. 375)
        375 1535 Mei 20
        Willem Pietersz. in de Zouteveen verkoopt aan het klooster van de Karthuizers buiten Delft 4 hont land.
        Gedaen opten XXen dach in Mey anno XVC vijf ende dertich.
        a. Oorspr. (Inv. no. 78). Met het zegel van Ghijsbrecht Heinricksz. in papier genaaid.
  - Rentebrieven en andere inschulden., III.
    - Rentebrief, groot 38 pond 15 schellingen Vlaams jaarlijks, uit de domeinen van Noord-Holland voor de Karthuizers, de Memories van de Oude en van de Nieuwe Kerk, Jan Jacobsz. Wantsnyder, Cornelis Jorisz. de Ridder en Aechtgen Jan Bueckelsz. wed., 1558; 79; 1 charter
      (reg. no. 403)
      403 1558 November 1
      Philips, koning van Castilliën enz., verkoopt aan de Cathuysers buiten Delft, de memorie van de Oude Kerk, die van de Nieuwe Kerk, Jan Jacobsz. Wantsnyder, Cornelis Jorisz. de Ridder en Aechtgen Jan Bueckelsz. wed. een rente van 38 pond 15 schellingen jaarlijks, losbaar met de penning 16, ter afdoening van een lening, groot 620 pond Vlaams en verzekerd op de domeinen van Noord-Holland.
      Gegeven in onser stadt van Brussele de eersten dach van Novembri int jaer ons Heeren duysent vijffhondert acht ende vijftich van onsen rijcken van Spaengnen, Cicilliën etc. het derde ende van Engelandt ende Vranckrijcke etc. tvijffde.
      Oorspr. (Inv. no. 79). Met het zegel van de koning in roode was.
      In dorso het interinement van hoofden, tresorier-generaal en gecommitteerden van de domeinen en financiën d.d. 1559 Juli 17, en van de Rekenkamer d.d. 1560 April 26, benevens twee verklaringen van de Rekenkamer d.d. 17 Februari en 13 April 1584, dat de 100 pond van de hoofdsom, staande op naam van Jan Jacobsz. Wantsnyder en die op naam van de memorie van de Nieuwe Kerk, zijn afgelost.
    - Rentebrief, groot 30 schellingen Vlaams jaarlijks, voor Haesgen Jan Jacobsz. de Harnasmakers wed. ten laste van de stad Delft., 1484; 80; 1 charter
      (reg. no. 238)
      238 1484 April 30
      Burgemeesters, schepenen, raden en ingezetenen van Delft verkopen aan Haesgen Jan Jacobsz. de Harnaschmakers wed. een rente van 30 schellingen Vlaams jaarlijks, losbaar met de penning 16.
      Dit was gedaen int jaer ons Heren duysent vierhondert vier ende tachtich opten laetsten dach in April.
      Oorspr. (Inv. no. 80). Met het groot zegel van de stad in groene was.
    - Rentebrief, groot 5 pond Vlaams jaarlijks, ten laste van de stad Delft., Verkocht aan het klooster.; 1481; 1486; 81.1 - 81.3; 3 charters (getransfigeerd)
      (reg. nos. 222, 244 en 245)
      - 1481, getransfigeerd, 81.3
        222 1481 Juli 13
        Burgemeesters, schepenen, raden en inwoners van Delft verkopen aan Geertruyt Gerytsdr., ministra van het klooster St. Barbara, een rente van 5 pond Vlaams jaarlijksch, losbaar met de penning 20.
        Dit was gedaen int jaer ons Heeren dusent vierhondert een ende tachtich opten dertiensten dach in Julio.
        a. Oorspr. (Inv. no. 81.3). Met het groot zegel van de stad in groene was. Met twee transfixen d.d. 1486 Januari 10 (zie de regest nos.244 en 245).
        b. Afschrift in Inv. no. 3 fo. LXII verso.
      - 1486, St. Barbaren klooster, getransfigeerd, 81.2
        244 1486 Januari 10
        Schepenen in Delft oorkonden, dat de pater van het St. Barbaren klooster heeft verkocht aan mr. Jan Keyll, dokter, de rente, vermeld in de brief d.d. 1481 Juli 13, waardoor deze gestoken is (zie regest no. 222).
        Gedaen int jair ons Heeren MCCCC vijf ende tachtich opten Xen dach in Januario.
        Oorspr. (Inv. no. 81.2). Met twee schepenzegels in groene was. Met transfix van denzelfden datum (zie regest no. 245).
      - 1486, Jan Keyll, getransfigeerd, 81.1
        245 1486 Januari 10
        Schepenen in Delft oorkonden, dat mr. Jan Keyll, dokter, heeft verkocht aan de Cartuysers buiten Delft de rente, vermeld in de brief d.d. 1481 Juli 13, waardoor deze gestoken is (zie regest no. 222).
        Gedaen int jair ons Heren MCCCC vijf ende tachtich opten Xen dach in Januario.
        a. Oorspr. (Inv. no. 81.1). Met een schepenzegel in groene was en een verloren.
        b. Afschrift in Inv. no. 3 fo. LXIII verso.
    - Rentebrief, groot 11 schellingen 3 penningen Vlaams jaarlijks, voor Jan die Heyuter ten laste van de stad Delft., 1495; 82; 1 charter
      (reg. no. 268)
      268 1495 September 1
      Burgemeesters, schepenen, raden en ingezetenen van Delft verkopen aan Jan die Heyuter Mathijsz. een rente van 11 schellingen 3 penningen Vlaams jaarlijks, losbaar met de penning 12.
      Dit was gedaen int jair ons Heeren duysent vierhondert vijff ende tnegentich opten eersten dach in Septembri.
      Oorspr. (Inv. no. 82) Met het groot zegel van de stad in groene was.
    - Rentebrief, groot 3 pond Vlaams jaarlijks, ten laste van de stad Delft., Verkocht aan het klooster.; 1483; 1500; 83.1, 83.2; 2 charters (getransfigeerd)
      (reg. nos. 233 en 284)
      - 1483, getransfigeerd, 83.2
        233 1483 Augustus 1
        Burgemeesters, schepenen, raad en ingezetenen van Delft oorkonden, dat zij hebben verkocht aan mr. Jan Jansz. die Drapenyere een rente van 3 pond Vlaams jaarlijks, losbaar met de penning 16.
        Dit was gedaen int jair ons Heren duysent vierhondert drie ende tachtich opten eersten dach in Augusto.
        Oorspr. (Inv. no. 83). Met het groot zegel van de stad in groene was. Met transfix d.d. 1500 Augustus 20 (zie regest no. 284).
      - 1500, getransfigeerd, 83.1
        284 1500 Augustus 20
        Schepenen in Delft oorkonden, dat mr. Jan Jansz Drapenier heeft getransporteerd aan de Cartusers bij Delft de rente, vermeld in de brief d.d. 1483 Augustus 1, waardoor deze gestoken is (zie regest no. 233).
        Gedaen int jair ons Heren MCCCCC opten XXen dach in Augusto.
        Oorspr. (Inv. no. 83). Met twee schepenzegels in groene was.
    - Rentebrief, groot 30 schellingen Vlaams jaarlijks, ten laste van de stad Delft., Verkocht aan het klooster.; 1482; 1500; 84; 2 charters (getransfigeerd)
      (reg. nos. 227 en 285)
      - 1482, getransfigeerd, 84.2
        227 1482 November 5
        Burgemeesters, schepenen, raad en ingezetenen van Delft verkopen aan Claes Andriesz. een rente van 30 schellingen Vlaams jaarlijks, losbaar met de penning 16.
        Dit was gedaen int jaer ons Heeren duysent vierhondert twee ende tachtich opten vijften dach in Novembri.
        Oorspr. (Inv. no. 84). Met het groot zegel van de stad in groene was. Met transfix d.d. 1500 December 5 (zie regest no. 285).
      - 1500, getransfigeerd, 84.1
        285 1500 December 5
        Schepenen in Delft oorkonden, dat Claes Andriesz. aan de Carthuysers bij Delft heeft verkocht de rente, vermeld in de brief d.d. 1482 November 5, waardoor deze gestoken is (zie regest no. 227).
        Gedaen int jair ons Heren MCCCCC opten Ven dach in Decembri.
        Oorspr. (Inv. no. 84). Met twee schepenzegels in groene was.
    - Rentebrief, groot 10 pond Vlaams jaarlijks, ten laste van de stad Delft., Geschonken aan het klooster.; 1486; 1504; 85.1 - 85.3; 3 charters
      (reg. nos. 243, 248 en 297)
      - 1486 januari 1, 85.3
        243 1486 Januari 1
        Burgemeesters, schepenen, raad en ingezetenen van Delft verkopen aan Geryt Ghijsbrecht Toelinxz. van 's-Hertogenbosch een rente van 10 pond Vlaams jaarlijks, losbaar met de penning 20.
        Dit was gedaen int jair ons Heeren duysent vierhondert vijff ende tachtich opten eersten dach van Januario nae beloop sHoifs van Hollant ende custume van scryven van de stede van Delff.
        a. Oorspr. (Inv. no. 85). Met het groot zegel van de stad in groene was. Met transfix d.d. 1504 Augustus 6 (zie regest no. 297), waardoor aan dezen brief ook is vastgemaakt een brief d.d. 1486 Juni 23 (zie regest no. 248).
        b. Afschrift in Inv. no. 3 fo. LXXIV verso.
      - 1486 juni 23, getransfigeerd, 85.2
        248 1486 Juni 23
        Gerardus, zoon van Ghyselbertus Toelincs van Buscum ducis ['s-Hertogenbosch], transporteert aan Jacobus Jacobus Lambrechsz. zoon, burgemeester van Delft, ten overstaan van twee schepenen van Buscum ducis, de rente, vermeld in de brief d.d. 1486 Januari 1 (zie regest no. 243).
        Datum vicesima tertia die mensis Junii anno Domini millesimo quadringentesimo octuagesimo sexto.
        Oorspr. (Inv. no. 85). Met de zegels van Henricus de Leeuwe en Theodericus de Hijnden, schepenen, in groene was. Met transfix d.d. 1504 Augustus 6 (zie regest no. 297), waardoor deze brief is vastgemaakt aan dien d.d. 1486 Januari 1 (zie regest no. 243).
      - 1504, getransfigeerd, 85.1
        297 1504 Augustus 6
        Schepenen in Delft oorkonden, dat Jacop Jacop Lambrechtsz. zoon de oude aan de Cartuysers [Karthuizers] bij Delft de rente heeft geschonken,
        Gedaen int jair ons Heren MCCCCC ende vier opten VI dach in Augusto.
        a. Oorspr. (Inv. no. 85). Met twee schepenzegels in groene was.
        b. Afschrift in Inv. no. 3 fo. LXXV.
    - Rentebrief, groot 2 pond Vlaams jaarlijks, ten laste van de stad Delft., Verkocht aan het klooster.; 1505; 1544; 86.1 - 86.3; 3 charters [getransfigeerd]
      (reg. nos. 302, 310 en 391)
      - 1505, getransfigeerd, 86.3
        302 1505 December 24
        Burgemeesters, schepenen, raad en ingezetenen van Delft verkopen aan Cornelis Pieter Claesz. zoon een rente van 2 pond Vlaams jaarlijks, losbaar met de penning 16.
        Dit was gedaen int jair ons Heeren duysent vijffhondert ende vijff opten heyligen Corsavont.
        Oorspr. (Inv. no. 86.3). Met het groot zegel van de stad in groene was. Met twee transfixen d.d. 1509 September 7 en 1544 November 4 (zie de regest nos.310 en 391).
      - 1509, getransfigeerd, 86.2
        310 1509 September 7
        Jan de Heuyter verkoopt aan Marritgen jacob Harnoutsz. wed. de rente, vermeld in de brief d.d. 1505 December 24, waardoor deze gestoken is (zie regest no. 302).
        Oorspr. (Inv. no. 86.2). Met het zegel van de oorkonder in roode was.
      - 1544, getransfigeerd, 86.1
        391 1544 November 4
        Schepenen in Delft oorkonden, dat Machteld Jacobsdr., vrouw van Eenwout Willemsz., en Marritgen Jacobsdr., weduwe van Dirck Tonisz., hebben getransporteerd aan de Cathuysers buiten Delft de rente, vermeld in de brief d.d. 1505 December 24, waardoor deze gestoken is.
        Opten IIIIen Novembris anno XVC vier ende veertich.
        Oorspr. (Inv. no. 86.1). Met twee schepenzegels in groene was.
    - Rentebrief, groot 20 schellingen Vlaams jaarlijks, ten laste van de stad Leiden., Volgens testament aan het klooster overgedragen.; 1489; 1527; 87.1, 87.2; 2 charters
      (reg. nos. 256 en 360)
      - 1489, getransfigeerd, 87.2
        256 1489 October 20
        Schout, burgemeesters, schepenen en raad van Leyden verkopen aan heer Dirck Claesz. de Verwer, priester, een rente van 20 schellingen Vlaams jaarlijks, losbaar met 18 dergelijke ponden.
        Ghegeven int jair ons Heeren dusent vierhondert negen ende tachtich opten twintichsten dach in Octobri.
        Oorspr. (Inv. no. 87.2). Met het groot zegel van de stad in papier genaaid. Met transfix d.d. 1527 December 1 (zie regest no. 360).
      - 1527, getransfigeerd, 87.1
        360 1527 December 1
        De executeurs-testamentair van heer Dirck Claesz., in leven rector en confessor van het klooster St. Ursula te Delft, geven de Cathuysers buiten Delft de rentebrief d.d. 1489 October 20, waardoor deze gestoken is (zie regest no. 256).
        Gedaen opten eersten dach in Decembri anno XVC seven ende twintich.
        a. Oorspr. (Inv. no. 87.2). Met de zegels van Jan de Heuyter en Corstijn van Alomae, twee van de executeurs, in papier genaaid.
        b. Afschrift in Inv. no. 3 fo. CXXXVII.
        In dorso van het oorspr. staat: "Gereduceert op IX schell. losrent".
    - Rentebrief, groot 4 pond Hollands jaarlijks, uit 2 morgen land in Abtswoud., 1526; 88; 1 charter
      (reg. no. 351)
      351 1526 Augustus 1
      Joest Aertz. te Papsou verkoopt aan de Cathusers buiten Delft een rente van 4 pond Hollands jaarlijks, losbaar met de penning 16 en verzekerd op ¼ van 8 morgen land.
      Opten eersten dach in Augusto anno XVC ende ses ende twintich.
      a. Oorspr. (Inv. no. 88). Met de zegels van Dirck van de Broeck Herperz. en Hermon Engebrechtz., schout van de Berckel, in papier genaaid.
      b. Afschrift in Inv. no. 3 fo. CVII verso.
    - Rentebrief, groot 100 carolusguldens jaarlijks, uit 10 morgen land te Berkel., 1550; 89; 1 charter
      (reg no. 396)
      396 1550 November 14
      Schout en gezworens van Berckel oorkonden, dat mr. Dirck Pijnsen van der A, schout van Delft, heeft verkocht aan de Cathuyseren buiten Delft een rente van 100 carolusgulden jaarlijks, losbaar met de penning 16 en verzekerd op 10 morgen land in Berckel.
      Ghescreven opten XIIII November anno XVC ende vijftich.
      Oorspr. (Inv. no. 89). Met het zegel van Cornelis Cornelisz., schout van Berckel, in groene was.